---
title: "Analysis of Mobile Games User Intentions in Indonesia (Multiple Linear Regression)"
author: "Andry S."
date: '2022-07-01'
output: 
  html_document: 
    toc: yes
---

# Objek Analisis
Mobile games merupakan video games yang berevolusi seiring kemajuan teknologi pada smartphone sebagai perangkat utama dalam memainkannya. Kecanggihan tersebut membuat mobile games tidak hanya sebagai media hiburan, tetapi juga menghadirkan unsur kompetisi, sehingga dapat dimainkan secara offline atau online serta multiplayer dengan berbagai pemain di seluruh dunia. Keberhasilan mobile games dapat dilihat dari metrik unduhan yang dihasilkan dan seberapa sering pengguna bermain mobile games. Oleh karena itu, intensi pengguna dapat menjadi ukuran untuk mencapai uduhan dan penggunaan yang baik.

# Variabel
Untuk mencapai analisis yang optimal, diperlukan penggunaan variabel lain seperti Interest, Perception of Usability, dan Perception of Ease sebagai variabel independen yang mempengaruhi variabel dependen yaitu User Intentions. Penggunaan variabel tersebut didasari dengan teori Technology Acceptance Model (TAM) oleh [Davis, Bagozzi, and Warshaw (1989).](https://scholar.google.com/citations?view_op=view_citation&hl=id&user=rKH2D8MAAAAJ&citation_for_view=rKH2D8MAAAAJ:u-x6o8ySG0sC) Oleh karena itu, pada analisis ini variabel yang digunakan dapat diproksikan sebagai berikut: 

- Interest (X1) = I
- Perception of Usability (X2) = PU
- Perception of Ease (X3) = PE
- User Intentions (Y) = UI

| Variabel | Indokator | Total_Indikator |
| :------: | :-------: | :-------------: |
| I | I1.1 | 4 |
|   | I1.2 |   |
|   | I1.3 |   |
|   | I1.4 |   |
| PU | PU1.1 | 4 |
|   | PU1.2 |   |
|   | PU1.3 |   |
|   | PU1.4 |   |
| PE | PE1.1 | 4 |
|   | PE1.2 |   |
|   | PE1.3 |   |
|   | PE1.4 |   |
| UI | UI1 | 4 |
|   | UI2 |   |
|   | UI3 |   |
|   | UI4 |   |

# Hipotesis
- **H1** = Pengaruh Interest terhadap User Intentions
- **H2** = Pengaruh Perception of Usability terhadap User Intentions
- **H3** = Pengaruh Perception of Ease terhadap User Intentions
- **H4** = Pengaruh simultan Interest, Perception of Usability, Perception of Ease terhadap User Intentions

# Analysis Methodology
Analisis ini adalah kuantitatif yang diselasaikan dengan statistik dengan menggunakan model Multiple Linear Regression Analysis. Hal tersebut digunakan sebagai metode untuk memprediksi, menghasilkan persamaan, dan menjawab hipotesis. Data sets bertipe data primer dari survei dengan skala Likert.

# Data Input & View
```{r}
# Data Input -> Indicators

my_data1 <- read.csv("Dataset_UI_1.csv")

nrow(my_data1)
ncol(my_data1)
colnames(my_data1)
```

```{r}
# Data Input -> Variables

my_data2 <- read.csv("Dataset_UI_2.csv")

nrow(my_data2)
ncol(my_data2)
colnames(my_data2)
```

## 1. Variables Statistical Description
```{r}
# Min, Mean, Max

summary(my_data2)
```

```{r}
# Standard deviation

Data.I <- my_data2$I
sd(Data.I)
Data.PU <- my_data2$PU
sd(Data.PU)
Data.PE <- my_data2$PE
sd(Data.PE)
Data.UI <- my_data2$UI
sd(Data.UI)
```

## 2. Instrument Test: Validity & Reliability
```{r}
# Install.packages("dplyr")
# Install.packages("psych")

library(dplyr)
library(psych)

valid.I <- select(my_data1, 1, 2, 3, 4)
valid.PU <- select(my_data1, 5, 6, 7, 8)
valid.PE <- select(my_data1, 9, 10, 11, 12)
valid.UI <- select(my_data1, 13, 14, 15, 16)
```

### 2.1 Validity
```{r}
alpha(valid.I)
alpha(valid.PU)
alpha(valid.PE)
alpha(valid.UI)
```

### 2.2 Reliability
```{r}
reli <- (select(my_data2, 1, 2, 3, 4))
alpha(reli)
```

## 3. Classic Assumption Test
```{r}
# Regression Model
reg.Model <- lm(UI~I+PU+PE, data = my_data2)
```

### 3.1 Normality Test
```{r}
# Histogram Normality
par(mfrow=c(3,2))
hist(my_data2$I, main = "Histogram I")
hist(my_data2$PU, main = "Histogram PU")
hist(my_data2$PE, main = "Histogram PE")
hist(my_data2$UI, main = "Histogram UI")
hist(reg.Model$residuals, main = "Histogram Regresi")
```

```{r}
# Plot Normality
par(mfrow=c(2,2))
plot(reg.Model)
```

```{r}
# Plot Normality (simple way)
normal.plot <- reg.Model$residuals
qqPlot(normal.plot)
```

```{r}
# Kolmogorov-Smirnov Test
ks.test(reg.Model$residuals, ecdf(reg.Model$residuals))
```

### 3.2 Multicollinearity Test
```{r}
# install.packages("car")
library(car)
vif(reg.Model)
```

### 3.3 Heteroscedasticity Test
```{r}
# Heteroscedasticity Plot (have a same code)
par(mfrow=c(2,2))
plot(reg.Model)
```

```{r}
# C Plot (other method)
plot(reg.Model$fitted.values, reg.Model$residuals, 
     xlab = "Fitted Values", ylab = "Residuals", col.axis = "red")
```

```{r}
# Heteroscedasticity -> using Glejser test
# install.packages("skedastic")
library(skedastic)
glejser(reg.Model)
```

## 4. Correlation Coefficient (R) Test
```{r}
# Using Pearson Correlation
cor(my_data2$I, my_data2$UI, method = "pearson")
cor(my_data2$PU, my_data2$UI, method = "pearson")
cor(my_data2$PE, my_data2$UI, method = "pearson")
```

```{r}
# Using Pearson Correlation in "cor.test" this is the example
# I'm using variable "I" and "UI"
cor.test(my_data2$I, my_data2$UI, method = "pearson")
```

```{r}
# Also can see it in multiple scatterplots
pairs(my_data2[, c(1, 2, 3, 4)])

# Correlation viz
# install.packages("ggpubr") -> library for customize "ggplot2"
library("ggpubr")
```

```{r}
# Also can making scatterplots each variable (x, y) this is the example
# I'm using variable "I" and "UI"
ggscatter(my_data2, x = "I", y = "UI", 
          add = "reg.line", conf.int = TRUE, 
          cor.coef = TRUE, cor.method = "pearson",
          xlab = "Mobile Games Interest", ylab = "Mobile Games User Intentions")
```
## 5. Autocorrelation Test
```{r}
# Autocorrelation test is especially for data panel or timer series data. But, this the code for example
# install.packages("lmtest")
library(lmtest)
dwtest(reg.Model) 
```

## . Multiple Linear Regression Test
```{r}
# Regression Model
reg.Model <- lm(UI ~ I + PU + PE, data = my_data2)

# The result is including R-square, Hypothesis test (F-statistics/F-test/Fit model & t-test)
summary(reg.Model)
```
